臺灣士林地方法院刑事判決　　　　　100年度審簡上字第101號
上　訴　人
即　被　告　羅讚煌
上列上訴人即被告因違反電信法案件，不服本院士林簡易庭於中
華民國100 年5 月12日所為100 年度士簡字第309 號第一審刑事
簡易判決（聲請簡易判決處刑案號：臺灣士林地方法院檢察署檢
察官100 年度偵字第3465號、第3466號），提起上訴，本院管轄
第二審之合議庭判決如下：
    主  文
上訴駁回。
羅讚煌緩刑貳年，並應自本判決確定之日起陸個月內向公庫支付
新臺幣拾萬元。
    事實及理由
一、本案經本院審理結果，認第一審以被告即上訴人羅讚煌係犯
    電信法第58條第2 項之非法使用無線電頻率罪，共2 罪，各
    處拘役59日，各併科罰金新臺幣（下同）10萬元，並諭知拘
    役如易科罰金，罰金如易服勞役，均以1,000 元折算1 日之
    折算標準，及定應執行拘役110 日，併科罰金20萬元，並諭
    知拘役如易科罰金，罰金如易服勞役，均以1,000 元折算1
    日之折算標準，其認事、用法及量刑均無不當，應予維持。
    並引用第一審刑事簡易判決書及檢察官聲請簡易判決處刑書
    之記載（詳如附件）。
二、上訴人即被告上訴意旨略以：立法院於民國99年已決議暫停
    取締未立案電台之行動，並於100 年6 月14日修正通過廣播
    電視法，且伊遭取締後，目前待業中，已未再非法使用無線
    電頻率，而伊已從事廣播業20年，也是電信法遲遲未修正下
    之受害者，故請求從輕量刑云云。
三、按刑之量定及緩刑之宣告，係實體法上賦予法院得為自由裁
    量之事項，倘其未有逾越法律所規定之範圍，或濫用其權限
    ，即不得任意指摘為違法（最高法院75年臺上字第7033號判
    例意旨參照）。查上訴人即被告於本院準備程序及審理時均
    已坦承犯行，復有原審判決及檢察官聲請簡易判決處刑書所
    列證據可資佐證，足認上訴人即被告係犯電信法第58條第2
    項之非法使用無線電頻率罪。原審法院以上訴人即被告罪證
    明確，進而論罪科刑，各量處拘役59日，各併科罰金10萬元
    ，並諭知拘役如易科罰金，罰金如易服勞役，均以1,000 元
    折算1 日之折算標準，及定應執行拘役110 日，併科罰金20
    萬元，並諭知拘役如易科罰金，罰金如易服勞役，均以1,00
    0 元折算1 日之折算標準，其認事用法尚無違誤，量刑亦屬
    妥適，至廣播電視法固於100 年6 月29日修正公布，然廣播
    、電視事業應經主管機關許可，並發給廣播、電視執照，始
    得營運，此觀諸該法第10條第1 項之規定自明，惟上訴人即
    被告未向主管機關聲請許可，即使用未經核准之FM102.1 兆
    赫無線電頻率，播送廣播節目，仍應依電信法第58條第2 項
    之規定論處，故廣播電視法上開之修正，並不影響被告即上
    訴人犯罪之成立。是被告即上訴人雖以前揭上述意旨提起上
    訴，並無理由，自應予駁回。
四、末查，上訴人即被告前曾因故意犯罪受有期徒刑以上刑之宣
    告，執行完畢後5 年以內未曾再因故意犯罪受有期徒刑以上
    刑之宣告，有臺灣高等法院被告前案紀錄表1 份附卷可考，
    其因一時失慮，致罹刑典，犯後已坦承犯行，足見悔意，經
    此刑之宣告，當知所警惕，信無再犯之虞，本院認其所受宣
    告之刑以暫不執行為適當，爰依刑法第74條第1 項第2 款之
    規定，併予宣告緩刑2 年，以觀後效，並啟自新。另為使被
    告深切記取教訓，使其於緩刑期內能深知警惕，避免其再度
    犯罪，依刑法第74條第2 項第4 款之規定，命被告於本判決
    確定後6 個月內向公庫支付10萬元。若被告不履行前述負擔
    ，且情節重大足認原宣告之緩刑難收其預期效果，而有執行
    刑罰之必要者，依刑法第75條之1 第1 項第4 款之規定，得
    撤銷其緩刑宣告，併此敘明。
據上論斷，應依刑事訴訟法第455 條之1 第1 項、第3 項、第36
8 條、第373 條，刑法第74條第1 項第2 款、第2 項第4 款，判
決如主文。
本案經檢察官曾勁元到庭執行職務。
中    華    民    國    100    年     7    月   26    日
                  刑事第一庭審判長法  官  洪英花
                                  法  官  王沛雷
                                  法  官  劉育琳
以上正本證明與原本無異。
本件不得上訴。
                                  書記官  張茹茵
中    華    民    國   100    年    7     月    29    日